Análise sobre vinhos tintos e quais propriedades químicas influenciam a qualidade por Maycon Pinheiro Queiros
========================================================

```{r echo=FALSE, message=FALSE, warning=FALSE, packages}
# Carregue aqui todos os pacotes utilizados 
# na sua análise realizada neste arquivo fonte.

# Note que o parâmetro "echo" foi definido como FALSE neste código.
# Isso previne que o código apresente resultados formatados em HTML.
# Você deve definir echo=FALSE para todos os blocos de código no seu arquivo.

library(ggplot2)
library(RColorBrewer)
library(gridExtra)
library(GGally)
library(reshape)
```

```{r echo=FALSE, Load_the_Data}
# Carregamento dos dados
redWines <- read.csv('wineQualityReds.csv')

# Removendo a variável "X" já que é apenas um identificador numérico sequencial
redWines <- subset(redWines, select = -c(X))
```

# Seção de Gráficos Univariados
```{r echo=FALSE, Univariate_Plots}
dim(redWines)
```
```{r}
str(redWines)
```

```{r}
summary(redWines)
```

```{r}
meltRedWines <- melt(redWines)

ggplot(meltRedWines, aes(factor(variable), value)) + 
  geom_boxplot() + 
  facet_wrap(~variable, scale="free")
```


```{r}
ggplot(aes(x = quality), data = redWines) + 
  geom_histogram(binwidth = 1) + 
  scale_x_continuous(breaks = seq(0,10,1))
```


# Análise Univariada

### Qual é a estrutura do conjunto de dados?

O conjunto de dados analisado é composto por 12 variáveis com 1599 observações.

Todas são variáveis númericas, sendo "quality" a única com valores inteiros e as outras são do tipo ponto flutuante.

### Quais são os principais atributos de interesse deste conjunto de dados?

A variável "quality" será muito importante, ela servirá de variável dependente em que iremos avaliar como as outras variáveis interferem nela. Ela varia numa escala de 0 a 10 e é interessante ver que não há vinhos com qualidade inferior a 3 ou superior a 8.

A variável "density" possui uma amplitude de valores muito baixa. Outras já tem amplitudes maiores como "free.sulfur.dioxide" e "total.sulfur.dioxide"

### Quais outros atributos você acha que podem lhe auxiliar na investigação destes atributos de interesse?

### Você criou novas variáveis a partir dos atributos existentes no conjunto de dados?

### Dos atributos investigados, distribuições incomuns foram encontradas? Você aplicou operações nos dados para limpá-los, ajustá-los ou mudar a forma dos dados? Se sim, por quê?



# Seção de Gráficos Bivariados
```{r echo=FALSE, Bivariate_Plots}

```

# Análise Bivariada

### Discuta sobre alguns dos relacionamentos observados nesta parte da investigação. Como os atributos de interesse variaram no conjunto de dados?

### Você observou algum relacionamento interessante entre os outros atributos (os que não são de interesse)?

### Qual foi o relacionamento mais forte encontrado?




# Seção de Gráficos Multivariados

```{r echo=FALSE, Multivariate_Plots}

```

# Análise Multivariada

### Discuta sobre os relacionamentos observados nesta parte da investigação. Quais atributos que fortaleceram os demais na observação das variáveis de interesse?

### Interações surpreendentes e/ou interessantes foram encontradas entre os atributos?

### OPCIONAL: Modelos foram criados usando este conjunto de dados? Discuta sobre os pontos fortes e as limitações do seu modelo.

------

# Gráficos Finais e Sumário

### Primeiro Gráfico
```{r echo=FALSE, Plot_One}

```

### Descrição do Primeiro Gráfico


### Segundo Gráfico
```{r echo=FALSE, Plot_Two}

```

### Descrição do Segundo Gráfico


### Terceiro Gráfico
```{r echo=FALSE, Plot_Three}

```

### Descrição do Terceiro Gráfico

------

# Reflexão


